【裁判字號】    99,交聲,1247
【裁判日期】    990920
【裁判案由】    違反道路交通管理處罰條例聲明異議
【裁判全文】
臺灣臺北地方法院交通事件裁定        99年度交聲字第1247號
移送機關即
原處分機關  臺北市交通事件裁決所
異  議  人
即受處分人  甲○○
上列受處分人因違反道路交通管理處罰條例案件，對於臺北市交
通事件裁決所民國99年7月26日所為之處分（原處分案號：北市
裁申字第裁22-AEY526614號），聲明異議，本院裁定如下：
    主  文
異議駁回。
    理  由
一、原處分意旨略以：異議人即受處分人甲○○騎乘車牌號碼
    A2W-026號重型機車，於民國99年5月25日下午8時25分，在
    臺北市○○路與忠孝東路6段口，因「不依標誌標線號誌指
    示」之違規，為臺北市政府警察局（下稱原舉發單位）同德
    派出所員警以北市警交字第AEY526614號舉發違反道路交通
    管理事件通知單(下稱系爭通知單)，當場舉發。異議人不服
    舉發，於99年6月17日提出陳述（已逾越到案日期99年6月9
    日），經原舉發單位於99年7月2日以北市警南分交字第
    09930959900號函覆舉發員警於異議人違規時站在忠孝東路
    6段西向東車道執勤，並非躲在小巷裡，見異議人騎乘機車
    未依規定兩段式左轉，當場攔停舉發違規，本案舉發並無不
    當等語，移送機關即原處分機關臺北市交通事件裁決所（下
    稱原處分機關）遂於99年7月9日函覆異議人依法裁罰，異議
    人遂於99年7月16日向本院聲明異議，原處分機關嗣於99年7
    月26日以異議人違反道路交通管理處罰條例第48條第1項第2
    款、第63條第1項規定，依違反道路交通管理事件統一裁罰
    基準及處理細則第43、44、67條規定，以北市裁申字第裁
    22-AEY526614號違反道路交通管理事件裁決書（下稱系爭裁
    決書）裁處罰鍰新臺幣（下同）700元罰鍰，並記違規點數1
    點，系爭裁決書於99年7月29日送達異議人等語。
二、聲明異議意旨略以：異議人由永吉路要準備待轉，但忠孝東
    路已亮綠燈，難道還要再等被直行車撞嗎？再者這2位警員
    是在下個路口巷子路燈不亮處攔車，這樣合理嗎？警察可以
    在任何地方攔車嗎？爰提起本件異議等語。
三、按汽車駕駛人轉彎時，有下列情形之一者，處新臺幣600元
    以上1,800元以下罰鍰：二不依標誌、標線、號誌指示。又
    汽車駕駛人有下列各款所列條款之一者，除依原條款處罰鍰
    外，並予記點：一有第48條情形之一者，各記違規點數一點
    。道路交通管理處罰條例第48條第1項第2款、第63條第1項
    第1款亦有明定。次按機器腳踏車行駛至交岔路口，其轉彎
    ，應依標誌或標線之規定行駛；無標誌或標線者，應依第
    102條及下列規定行駛：一內側車道設有禁行機車標誌或標
    線者，應依兩段方式進行左轉，不得由內側或其他車道左轉
    。道路交通安全規則第99條第2項第1款亦有明訂。
四、經查：
    (一)異議人甲○○騎乘車牌號碼A2W-026號重型機車，於99年5
      月25日下午8時25分，沿臺北市○○路行駛至永吉路與忠
      孝東路6段口，直接由永吉路左轉至忠孝東路6段，而未先
      至忠孝東路待轉區兩段式左轉，為原舉發單位攔停舉發之
      事實，為異議人所不否認，有聲明異議狀在卷，可以認定
      。
    (二)查永吉路之內側車道（至永吉路與忠孝東路6段路口時有2
      個左轉道）設有禁行機車之標誌，並忠孝東路6段路口相
      對位置設有機車待轉區之事實，有本院列印之Google地圖
      照片3紙在卷可考，堪以認定。則依上開道路交通安全規
      則之規定，異議人騎乘機車至上開交叉路口，既永吉路內
      側車道設有禁行機車之標誌，其依規自應為兩段方式進行
      左轉，即於永吉路行向為綠燈時先直行至忠孝東路待轉區
      等待，再等待忠孝東路行向綠燈時直行完成，而不得逕由
      永吉路直接左轉至忠孝東路甚明。
    (三)至異議人辯稱當時忠孝東路已為綠燈，不直接左轉難道要
      被忠孝東路的直行車撞云云，惟於上開情形自應待永吉路
      行向為綠燈時再至忠孝東路待轉區，而非違規左轉。此外
      ，異議人指稱員警未在該路口攔停並不合裡云云，亦乏任
      何證據證明，況異議人違規左轉為一瞬間之事，員警見狀
      後再上前攔查，衡情無法期待員警必能在該路口立即攔停
      ，難僅因此遽指員警攔查有何瑕疵存在。是其上開所辯實
      無足採，附此敘明。
    (四)綜上，本件異議人確實有未依兩段式左轉，不依標誌標線
      號誌指示之行為，堪以認定。
五、從而原處分機關以異議人「不依標誌標線號誌指示」之違規
    行為，依道路交通管理處罰條例第48條第1項第2款、第63條
    第1項第1款規定，以系爭裁決書裁處異議人罰鍰700元，併
    記違規點數1點，並無不當，異議人之異議難認有理由，應
    予駁回。
六、據上論斷，應依交通案件處理辦法第19條，裁定如主文。
中    華    民    國    99    年    9     月    20    日
                            交通法庭法  官  李貞瑩
以上正本證明與原本無異
如不服本裁定應於送達後5日內向本院提出抗告狀
                                    書記官  陳鳳瀴
中    華    民    國    99    年    9     月    20    日

司法院資訊處製作；財團法人民間司法改革基金會備份。
